臺灣高雄地方法院刑事判決　　　　　　99年度審易字第5189號
公　訴　人　臺灣高雄地方法院檢察署檢察官
被　　　告　許順榮
上列被告因竊盜案件，經檢察官提起公訴（99年度偵字第34580
號），被告就被訴事實為有罪之陳述，經本院告知簡式審判程序
之旨，並聽取被告與公訴人之意見後，裁定進行簡式審判程序，
判決如下：
    主  文
許順榮犯攜帶兇器竊盜罪，累犯，處有期徒刑捌月。扣案鐵鋸壹
支沒收之。
    事  實
一、許順榮前因業務過失致死案件，經本院98年度審交訴字第76
    號判決有期徒刑8 月確定，甫於民國99年5 月23日執行完畢
    （構成累犯），詎猶不知悔改，復基於意圖為自己不法所有
    之竊盜犯意，於99年10月29日下午1 時許，趁臺灣電力公司
    設於高雄市茂林區高132 線縣道0.3 公里處之電纜線配線管
    因莫拉克風災破損外露之機會，持可供兇器使用之鐵鋸1支
    ，將電纜線拉出並鋸斷之方式竊取電纜線1 批（長71.4 公
    尺、重230 公斤，價值約新臺幣3 萬6800元）得手，旋將上
    開電纜線搬運至其位於高雄市○○區○○里○○○○道路50
    0 公尺處之工寮藏放，欲待剝皮後變賣換現。嗣於99年11月
    1 日下午5 時許，為巡邏員警在上址工寮查獲，並扣得上開
    電纜線及其所有、供竊取電纜線所用之鐵鋸1 支。
二、案經高雄市政府警察局六龜分局報告臺灣高雄地方法院檢察
    署檢察官偵查起訴。
    理  由
一、程序部分：
    本件被告許順榮所犯為死刑、無期徒刑或最輕本刑為3 年以
    上有期徒刑以外之罪，其於本院審理中就被訴事實為有罪之
    陳述，經法官告知簡式審判程序之旨，並聽取公訴人及被告
    之意見後，依刑事訴訟法第273 條之1 第1 項規定，裁定進
    行簡式審判程序。
二、認定犯罪事實所憑之證據及理由：
    上揭犯罪事實，業據被告許順榮於本院審理中坦承不諱，核
    與證人即臺灣電力公司高樹服務所員工李茂儀警詢之證述相
    符，並有高雄市政府警察局六龜分局搜索扣押筆錄、扣押物
    品目錄表、贓物認領保管單、失竊現場照片等件附卷可稽，
    足認被告自白與事實相符，本件事證明確，被告上開竊盜犯
    行，堪以認定。
三、論罪科刑：
  (一)新舊法比較：
    本件被告許順榮行為後，刑法第321 條第1 項於100 年1 月
    26 日 修正公布，並於同年月28日施行。按行為後法律有變
    更者，適用行為時之法律，但行為後之法律有利於行為人者
    ，適用最有利於行為人之法律，刑法第2 條第1 項定有明文
    。查修正前刑法第321 條第1 項規定：「犯竊盜罪而有左列
    情形之一者，處6 月以上、5 年以下有期徒刑：一於夜間侵
    入住宅或有人居住之建築物、船艦或隱匿其內而犯之者。二
    毀越門扇、牆垣或其他安全設備而犯之者。三攜帶兇器而犯
    之者。四結夥三人以上而犯之者。五乘火災、水災或其他災
    害之際而犯之者。六在車站或埠頭而犯之者」；修正後刑法
    第321 條第1 項規定：「犯竊盜罪而有下列情形之一者，處
    6 月以上、5 年以下有期徒刑，得併科新臺幣100,000 元以
    下罰金：一侵入住宅或有人居住之建築物、船艦或隱匿其內
    而犯之者。二毀越門扇、牆垣或其他安全設備而犯之者。三
    攜帶兇器而犯之者。四結夥三人以上而犯之者。五乘火災、
    水災或其他災害之際而犯之者。六在車站、埠頭、航空站或
    其他供水、陸、空公眾運輸之舟、車、航空機內而犯之者」
    。經比較新舊法之規定，新法增加「得併科罰金」之規定外
    ，並刪除原第1 款「於夜間」之要件，且就第6 款增加「航
    空站、其他供水、陸、空公眾運輸之舟、車、航空機內」之
    要件，核均屬加重刑罰或擴大加重竊盜適用範圍之修正，是
    修正後刑法第321 條第1 項之規定並未有利於行為人，而應
    適用修正前刑法第321 條第1 項之規定，合先敘明。
  (二)論罪：
    按刑法第321 條第1 項第3 款之攜帶兇器竊盜罪，係以行為
    人攜帶兇器竊盜為其加重條件，此所謂兇器，其種類並無限
    制，凡客觀上足對人之生命、身體、安全構成威脅，具有危
    險性之兇器均屬之，且祇須行竊時攜帶此種具有危險性之兇
    器為已足，並不以攜帶之初有行兇之意圖為必要（最高法院
    79年台上字第5253號判例、90年度台上字第1261號判決意旨
    可參）。查被告持以行竊之鐵鋸1 支，屬金屬材質，既可用
    以剪斷粗韌之電纜線，可認材質堅硬，而足以對人之生命、
    身體、安全構成威脅，參照上開說明，自屬兇器無訛。是核
    被告許順榮所為係犯電業法第105 條之竊盜罪，應依修正前
    刑法第321 條第1 項第3 款之攜帶兇器竊盜罪從重處斷。公
    訴意旨認被告所為，應逕依刑法第321 條第1 項第3 款處斷
    ，漏未論列電業法第105 條規定，尚有未合，然不生變更起
    訴法條之問題，併予敘明。
  (三)科刑：
    又被告有事實欄所載前科紀錄，有臺灣高等法院被告前案紀
    錄表在卷可稽，其受有期徒刑執行完畢，5 年內故意再犯本
    件最重本刑為有期徒刑以上之罪，為累犯，應依刑法第47條
    第1 項規定加重其刑。爰審酌被告正值青壯，不思自食其力
    ，竟以攜帶兇器之方式竊取供電所用之電纜線，不僅影響臺
    電公司輸送電力功能，且危害社會治安及善良風俗，所為實
    屬不該，惟念及其犯後坦承犯行，尚表悔悟等一切情狀，暨
    參酌公訴檢察官之具體求刑，量處如主文所示之刑，以資懲
    儆。扣案鐵鋸1 支為被告所有、用供實施上開竊盜犯罪所用
    之物，爰依刑法第38條第1 項第2 款規定，併予宣告沒收之
    。
據上論斷，應依刑事訴訟法第273 條之1 第1 項、第299 條第1
項前段，電業法第105 條，刑法第2 條第1 項前段、修正前第32
1 條第1 項第3 款、第47條第1 項、第38條第1 項第2 款，判決
如主文。
本案經檢察官李怡增到庭執行職務。
中    華    民    國    100   年    2     月    25    日
                  刑事第十庭    法  官  王  琁
以上正本證明與原本無異。
如不服本判決應於收受本判決後10日內向本院提出上訴書狀，並
應敘述具體理由，如未敘述上訴理由者，應於上訴期間屆滿後20
日內補提理由書狀於本院（均須按他造當事人之人數附繕本）「
切勿逕送上級法院」。
中    華    民    國   100    年    2     月    25    日
                                書記官  王淑娟
【100年1月28日修正施行前】中華民國刑法第321條
（加重竊盜罪）
犯竊盜罪而有左列情形之一者，處 6 月以上、 5 年以下有期徒
刑：
三、攜帶兇器而犯之者。